【裁判字號】    90,訴,36
【裁判日期】    900306
【裁判案由】    妨害自由等
【裁判全文】
臺灣嘉義地方法院刑事判決                              九十年度訴字第三六號
    公  訴  人  臺灣嘉義地方法院檢察署檢察官
    被      告  丁○○
    選任辯護人  王清海律師
右列被告因妨害自由等案件，經檢察官提起公訴 (八十九年度偵字第五三四一號)，
本院判決如左：
    主  文
丁○○以強暴使人行無義務之事，處有期徒刑貳年拾月。
    事  實
一、丁○○與Ｂ女（民國五十一年二月廿日生，姓名年籍詳偵查卷）係朋友關係，自
    八十六年底某日起，雙方發生多次性行為，於八十七年六月間某日，在嘉義市○
    區○○路「歐特屋汽車賓館」內，二人最後一次發生性行為後，丁○○毆打Ｂ女
    後，並強拍Ｂ女裸照，使Ｂ女行無義務之事，藉以威脅Ｂ女繼續與其發生性行為
    ，因Ｂ女不從，丁○○竟意圖散布於眾，而基於概括之犯意，自八十八年十月間
    起至八十九年八月初止，在嘉義市○○路與世賢路口、Ｂ女住處門口等處，連續
    多次將Ｂ女之裸照貼在Ｂ女前夫之小貨車帆布、擋風玻璃、車窗玻璃、車門上、
    汽車上，或將裸照照片灑在Ｂ女前夫住處之馬路上，並在相片後以印蓋：「賣菜
    的太太」（Ｂ女前夫係從事賣菜生意）、Ｂ女姓名、蔡佩婷（即Ｂ女女兒）的媽
    媽等文字，以散布含有上開文字之裸照等手段，傳述足以毀損Ｂ女名譽之事。丁
    ○○並於八十九年八月初某日，在Ｂ女行動電話信箱內以加害Ｂ女名譽之事留話
    ，而對Ｂ女恐嚇稱：「如果你沒有和我聯絡，我要沖洗二百張相片（裸照）貼在
    你家附近」等語，使Ｂ女心生畏懼，足生危害於Ｂ女名譽。
二、案經被害人Ｂ女訴由嘉義市警察局第一分局報告臺灣嘉義地方法院檢察署檢察官
    偵查起訴。
    理  由
一、訊據被告丁○○固坦承右揭時、地拍攝告訴人之裸照一情不諱，然矢口否認涉有
    右揭犯行，辯稱：裸照是Ｂ女叫我拍的．．．八十六年間去台南縣曾文水庫農場
    郊遊時，她說她的皮膚很好，要留到以後作紀念．．只有沖洗過一次（審判卷第
    十七頁）．．，我沒有打她，也沒有恐嚇她，也沒有將照片灑在馬路上及車子的
    擋風玻璃．．也沒有打電話語音信箱留言給Ｂ女云云（審判卷第五六、五八頁）
    。經查：
  (一)被告丁○○如何於右揭時、地散布裸照誹謗一情，業據告訴人Ｂ女於迭於警訊時
    、偵查及審理中指訴甚詳，並經證人即被告之前夫蔡東塭於偵查中證稱：有一次
    丁○○打電話給我，說他不甘願要我拿出三十萬元，．．我走到屋外，他坐在自
    小客車內，看見他與Ｂ女講話，他手上拿著一疊相片，說相片在這，要相片拿錢
    來換．．．（問：他曾把相片放在路上？）答：有，放五至八張已經撕破的在我
    家門口．．（問：他在你車上貼幾次？）答：去年或今年初貼約十餘張在我賣菜
    的小貨車上，那時我車停在嘉義市○○路與世賢路口，這次是用漿糊粘在帆布上
    及擋風玻璃、車窗玻璃及車門上，另我的轎車貼二次，每次一張，是用夾的，地
    點都在嘉義市○○○路上，我家就在民生北路附近．．（問：是否在路上就可看
    到照片？）答：是（偵卷第廿八至廿九頁），又被告確曾委由證人甲○○謀求與
    告訴人Ｂ女和解等情，業經證人甲○○於偵查中證稱：（問：你曾受丁○○之託
    把底片拿給Ｂ女？）答：是。．．（問：當時有誰在場？）我們三人（偵卷第十
    四頁），於審理時證稱：當時被害人說被告用照片恐嚇她，說被告有灑照片在路
    上（審判卷第四六頁），是被告顯有以散布告訴人之裸照等情，此外，復有裸照
    二十四張、裸照底片四張扣案可證；另參以扣案裸照背面印蓋「賣菜的太太」（
    Ｂ女前夫係從事賣菜生意）、Ｂ女姓名、「蔡佩婷（即Ｂ女女兒）的媽媽」等文
    字，被告加以散布顯足以造成毀損他人名譽之結果，被告連續散布Ｂ女裸照之誹
    謗犯行，足堪認定。
  (二)次查，被告丁○○如何於右揭時、地強制拍裸照一情，業據告訴人Ｂ女於迭於警
    訊時、偵查及審理中指訴甚詳，且有裸照廿四張、裸照底片四張扣案可證；另參
    以扣案裸照上Ｂ女之表情並無絲毫喜悅之情，且多有遮掩，背景凌亂，所照裸照
    底片僅有四張，實難想像有何展現皮膚美好而拍照留念之意，況拍照後底片係遭
    被告取走，業經被告自承在卷（審判卷第十七頁），Ｂ女如欲做紀念豈有任裸照
    底片被取走之理？是被害人Ｂ女顯非出於自願或刻意拍照紀念，被告辯以係Ｂ女
    說她的皮膚很好，要留到以後作紀念云云，自難信採。另證人即被告之妻丙○○
    於本院審理時證稱：在被告車內發現底片時當時知道是一個女子裸照，但完全沒
    有懷疑，後來一個女子有在電話中告訴說她的皮膚很好，要讓被告拍她的裸照．
    ．有一次我去民雄火車站攔下他們，當時有看過被害人云云，衡以被害人底片仍
    在被告之處，被害人Ｂ女豈有向被告之妻作此等誇耀言語之理？是證人所述，顯
    係出於迴護其夫即被告之詞，不足採信。
  (三)末查，被告丁○○如何於右揭時、地恐嚇被害人Ｂ女一情，業據告訴人Ｂ女於迭
    於警訊時、偵查及審理中指訴並陳稱因之感到恐懼等語甚詳（審判卷第四一頁）
    ，並經證人即被告之前夫蔡東塭於偵查中證稱：他以前說如果Ｂ女不跟他出去，
    就要到處撒相片，Ｂ女曾接到丁○○的留言說，如果Ｂ女不理他，他說要洗二百
    張裸照要到處散發，Ｂ女有把留言放給我和長榮派出所警員聽（偵卷第卅頁），
    復經長榮派出所主管乙○○於本院審理時證述明確（審判卷第卅九頁），且有長
    榮派出所報告一份在卷可查（偵卷第卅五頁），參以被告確有連續誹謗等情，已
    如前述，另參以被告前開扣案二十四張裸照背面之沖冼時間分別為：八月五日、
    八月十一日等不同時間，被告辯以僅沖洗一次云云，顯無可採。被告連續沖洗數
    次裸照，藉上開誹謗犯行遂行恐嚇之目的甚明，是被告辯以未恐嚇云云，尚難採
    信。
  (四)綜上，被告前開所辯無非事後卸責之詞，委無足採，本件事證明確，被告犯行堪
    予認定。
二、核被告丁○○所為，係犯有刑法第三百零四條第一項強制罪、第三百零五條之恐
    嚇罪、第三百十條第二項加重誹謗罪。又被告前後多次誹謗犯行，時間密接，犯
    罪基本構成要件相同，顯係基於概括之犯意反覆為之，應依刑法第五十六條連續
    犯之規定論以一罪，並加重其刑。又被告於係因被告欲求脫離不正常關係而遭被
    告強拍裸照，則被告拍攝被害人裸照之時，顯有藉所拍裸照以遂行恐嚇、誹謗目
    的，故前開強制、恐嚇、誹謗等數犯行間，有方法、目的之牽連關係，係牽連犯
    ，應依刑法第五十五條後段規定，從一重之強制罪論處。爰審酌被告犯罪之動機
    一己私慾、及強迫良家婦女與之持續不正常關係目的、以長期散布印有姓名裸照
    手段、品行、智識程度、長期危害被害人名譽甚鉅及犯罪後矢口否認犯行之態度
    ，毫無悔意等一切情狀，量處如主文所示之刑。
據上論斷，應依刑事訴訟法第二百九十九條第一項前段，刑法第五十六條、第三百零
四條第一項、第三百零五條、第三百十條第二項、第五十五條後段，罰金罰鍰提高標
準條例第一條前段，判決如主文。
本案經檢察官張長樹到庭執行職務。
中      華      民      國    九十      年      三      月      六      日
                                      臺灣嘉義地方法院刑事第三庭
                                          法  官  蔡  廷  宜
右正本證明與原本無異。
如不服本判決，應於判決送達後十日內，向本院提出上訴狀（應附繕本）。
中      華      民      國    九十      年      三      月      六      日
                                          書記官  尹  玉  琪
附錄本判決論罪科刑所適用之法條：
刑法第三百零四條第一項
以強暴、脅迫使人行無義務之事或妨害人行使權利者，處三年以下有期徒刑、拘役或
三百元以下罰金。
刑法第三百零五條
以加害生命、身體、自由、名譽、財產之事恐嚇他人，致生危害於安全者，處二年以
下有期徒刑、拘役或三百元以下罰金。
刑法第三百十條
意圖散布於眾而指摘或傳述足以毀損他人名譽之事者，為誹謗罪，處一年以下有期徒
刑、拘役或五百元以下罰金。
散布文字、圖畫犯前項之罪者，處二年以下有期徒刑、拘役或一千元以下罰金。
對於所誹謗之事，能證明其為真實者，不罰。但涉於私德而與公共利益無關者，不在
此限。


司法院資訊處製作；財團法人民間司法改革基金會備份。
